【裁判字號】    90,訴,1219
【裁判日期】    900802
【裁判案由】    返還消費借貸款
【裁判全文】
臺灣板橋地方法院民事判決  九十年度訴字第一二一九號
    原          告  板信商業銀行股份有限公司
    法 定 代 理 人  丙○○.
    訴 訟 代 理 人  丁○○.
    被          告  甲○○
    兼右訴訟代理人  乙○○
右當事人間請求返還消費借貸款事件，本院判決如左：
    主      文
被告應連帶給付原告新臺幣貳佰壹拾捌萬肆仟貳佰捌拾玖元，及自民國八十九年九月
七日起至清償日止按週年利率百分之八點一計算之利息，暨自民國八十九年九月七日
起至清償日止，按前揭利率百分之二十計算之違約金。
訴訟費用由被告連帶負擔。
本判決於原告以新臺幣柒拾萬元為被告提供擔保後，得為假執行。
    事      實
甲、原告方面：
一、聲明：被告應連帶給付原告新臺幣（下同）二百十八萬四千二百八十九元，及自
    民國八十九年九月七日起至清償日止按週年利率百分之八點一計算之利息，暨自
    民國八十九年九月七日起至清償日止，按前揭利率百分之二十計算之違約金。並
    陳明原告願供擔保以代釋明，請准宣告假執行。
二、陳述：借款人甲○○於八十七年十二月十五日邀同乙○○為連帶保證人，向原告
    借款五百三十六萬元，約定於九十四年十二月十五日清償，利息依本行基本放款
    利率百分之八．一二五計算，嗣後隨原告基本放款利率調整而機動調整，並於每
    月十五日按月攤還本息，遲延清償時，除按上開利率計息外，並逾期在六個月以
    內部分按前揭利率百分之十、逾期超過六個月部分按前揭利率百分之二十計算之
    違約金，有借據、授信約定書為證。被告自借款後，未遵期繳息，依被告與原告
    所立授信約定書第五條規定「立約人對貴行所負一切債務如有任何一宗債務不依
    約清償或攤還本金時，視為全部到期。」其借款業已到期，並經本行拍賣債務人
    之財產，於八十九年十月十九日受償四百零四萬八千六百七十元，不足金額為二
    百十八萬四千二百八十九元，並自八十九年九月七日起至清償日止按年利率百分
    之八．一計算利息，並按上開利率之二成計算違約金。
三、證據：提出借據、授信約定書、分配表等影本為證據。
乙、被告方面：
一、聲明：駁回原告之訴及假執行之聲請。
二、陳述：被告之房屋已經被拍賣，所有的利息和違約金不應算在被告頭上，原告經
    營銀行本來就有風險，拍賣房屋所得價款如有多出來，相信原告也不會退還給被
    告，拍賣不足部分又要找被告要，這是不公平的。
    理      由
本件原告主張被告甲○○邀同被告乙○○為連帶保證人，向原告借款五百三十六萬元
，因被告未按期攤還本息，已聲請拍賣被告所有之房屋，並受償部分金額，尚餘本金
二百十八萬四千二百八十九元未受償，並提出借據、授信約定書、本院八十九年十月
五日八十八年度民執明字第二二二一九號通知及分配表影本為證據，並為被告所不爭
執，自堪信為真實。雖被告抗辯稱，其房屋已經被原告拍賣，餘額不應再向被告追討
，然雙方於借款或處理擔保品時，並未另行約定僅以擔保品之價值取償，則擔保品拍
賣不足清償債務時，債務人自仍應負清償責任，被告之抗辯並無可採，原告依據消費
借貸關係、保證關係請求被告連帶清償未償餘額及依照約定利率計算之利息、違約金
等為有理由，應予准許。另原告陳明願供擔保以代釋明聲請宣告假執行，核與法律規
定相符，爰酌定相當擔保金額，准予假執行。
據上論結，本件原告之訴為有理由，依民事訴訟法第八十五條第二項、第三百九十條
第二項，判決如主文。
中      華      民      國     九十     年      八      月      二      日
                                臺灣板橋地方法院民事第一庭
~B法      官  許瑞東
右正本證明與原本無異。
如不服本判決，應於判決送達後廿日內，向本院提出上訴狀。
中      華      民      國     九十     年      八      月      二      日
~B法院書記官  許慧禎


司法院資訊處製作；財團法人民間司法改革基金會備份。
